【裁判字號】    97,易,1846
【裁判日期】    980305
【裁判案由】    贓物
【裁判全文】
臺灣臺南地方法院刑事判決              97年度易字第1846號
公  訴  人  臺灣臺南地方法院檢察署檢察官
被      告  丁○○
            戊○○
共      同
選任辯護人  邱銘峰律師
上列被告因贓物案件，經檢察官提起公訴（97年度偵字第12645
號、97年度偵字第13423號），本院裁定進行簡式審判，判決如
下：
    主  文
丁○○犯附表所示之罪，各處如附表「所處之刑」欄所示之刑，
應執行有期徒刑壹年貳月。
戊○○犯附表所示之罪，各處如附表「所處之刑」欄所示之刑，
應執行有期徒刑玖月。緩刑肆年，緩刑期內付保護管束。
    事實及理由
一、本件除被告二人於審理中均坦承犯行不諱，及起訴書附表應
    更正為如本附表所示，應予補充外，餘犯罪事實、證據引用
    檢察官起訴書之記載（如附件）。
二、核被告二人所為，均係犯刑法第349條第2項之故買贓物罪。
    渠二人彼此間有犯意聯絡及行為分擔，均為共同正犯。渠二
    人附表編號2所示犯行，係一行為同時觸犯二上揭罪名，均
    應依想像競合犯規定，從一重處斷。渠二人所犯附表所示五
    罪，犯意各別，罪質互異，應予分論併罰。爰審酌被告二人
    共組贓車解體團，貪圖便宜，賤價收購被害人失竊之車輛，
    拆解零件，供伺機販售圖利，助長竊風，犯罪情節及所生危
    害已重，惟被告戊○○無刑罰犯罪前科，被告丁○○有竊盜
    等前科，有台灣高等法院被告全國前案紀錄表二份附卷足憑
    ，且被告丁○○參與之犯罪情節較重，所購贓車均已出廠多
    年等一切情狀，分別量處如附表所示之刑，並定其應執行刑
    ，以示懲儆。至扣案之物品，雖係被告丁○○所有，然非係
    直接供本案故買贓物所用之物，爰不予宣告沒收，併此敘明
    。
三、被告戊○○被告前未曾受有期徒刑以上刑之宣告，有台灣台
    台灣高等法院被告全國前案紀錄表乙份可按，其因年輕識淺
    ，復有輕度智障，一時貪念失慮，偶罹刑典，審理中坦承犯
    行，受此偵審程序及科刑教訓後，應知警惕而無再犯之虞，
    本院因認暫不執行其刑為當，爰併予以宣告緩刑肆年，緩刑
    期內付保護管束，用啟自新並兼收教化之功。
四、據上論斷，應依刑事訴訟法第273條之1第1項、第299條第1
    項前段、第310條之2、第454條，刑法第28條、349條第2項
    、第55條、第51條第5款、第74條第1項第1款、第93條第1項
    ，刑法施行法第1條之1判決如主文。
五、如不服本判決，得自判決送達之日起10日內，向本院提起上
    訴。
中    華    民    國    98    年    3     月    5     日
                        刑事第十五庭法  官  柯顯卿
附表：
┌─┬───┬──────────────┬────┬─────┬──┐
│編│被  告│犯罪日期、地點、方式、被害人│所犯法條│ 所處之刑 │備考│
│號│姓  名│                            │及罪名  │          │    │
├─┼───┼──────────────┼────┼─────┼──┤
│ 1│丁○○│基於共同故買贓物之犯意聯絡，│刑法第28│丁○○處有│    │
│  │戊○○│共組贓車解體集團，推由丁○○│條、第34│期徒刑參月│    │
│  │      │向不知情之陳浩評承借臺南縣麻│9條第2項│，戊○○處│    │
│  │      │豆鎮○○○路111號「元億汽車 │之共同故│有期徒刑貳│    │
│  │      │保養場」作為場所，並於97年6 │買贓物罪│月        │    │
│  │      │月6日於上該保養場前之檳榔攤 │        │          │    │
│  │      │前，明知綽號「生仔」姓名年籍│        │          │    │
│  │      │不詳之男子所兜售之白色中華自│        │          │    │
│  │      │小貨車 (車號DM-7643、年份199│        │          │    │
│  │      │9、排氣量1094cc)，係來路不明│        │          │    │
│  │      │之贓車 (係楊銀堂所有交己○○│        │          │    │
│  │      │管領，於97年6月4日1時許，於 │        │          │    │
│  │      │臺南縣新營市○○街115號前失 │        │          │    │
│  │      │竊)，竟仍以新臺幣 (以下同)5 │        │          │    │
│  │      │千元之低價 (按市價約7萬元)向│        │          │    │
│  │      │其買入後，由戊○○予以拆解，│        │          │    │
│  │      │伺機販售圖利。              │        │          │    │
├─┼───┼──────────────┼────┼─────┼──┤
│ 2│丁○○│基於共同故買贓物之犯意聯絡，│刑法第28│丁○○處有│    │
│  │戊○○│共組贓車解體集團，推由丁○○│條、第34│期徒刑陸月│    │
│  │      │向不知情之陳浩評承借臺南縣麻│9條第2項│，戊○○處│    │
│  │      │豆鎮○○○路111號「元億汽車 │之共同故│有期徒刑肆│    │
│  │      │保養場」作為場所，並於97年8 │買贓物罪│月        │    │
│  │      │月間某日於上該保養場前之檳榔│        │          │    │
│  │      │攤前，明知綽號「生仔」姓名年│        │          │    │
│  │      │籍不詳之男子所兜售之綠色中華│        │          │    │
│  │      │自小客車 (車號HK-8097、年份 │        │          │    │
│  │      │1994、排氣量1597cc，係甲○○│        │          │    │
│  │      │所有，於97年8月7日6時30分許 │        │          │    │
│  │      │，於嘉市○區○○里○○路189 │        │          │    │
│  │      │ 號前失竊、按市價約10萬元)  │        │          │    │
│  │      │、白色中華自小客車 (車號UK-0│        │          │    │
│  │      │ 228、年份1994、排氣量1597cc│        │          │    │
│  │      │，係丙○○所有，於97年8月11 │        │          │    │
│  │      │日5時47分許，於臺南縣新營市 │        │          │    │
│  │      │建業路227巷2弄21號前失竊、按│        │          │    │
│  │      │市價約6萬元)係來路不明之贓車│        │          │    │
│  │      │，竟仍以每輛5千元之低價向其 │        │          │    │
│  │      │同時收購上該二車後，由戊○○│        │          │    │
│  │      │予以拆解，伺機販售圖利。    │        │          │    │
├─┼───┼──────────────┼────┼─────┼──┤
│ 3│丁○○│基於共同故買贓物之犯意聯絡，│刑法第28│丁○○處有│    │
│  │戊○○│共組贓車解體集團，推由丁○○│條、第34│期徒刑參月│    │
│  │      │向不知情之陳浩評承借臺南縣麻│9條第2項│，戊○○處│    │
│  │      │豆鎮○○○路111號「元億汽車 │之共同故│有期徒刑貳│    │
│  │      │保養場」作為場所，並於97年8 │買贓物罪│月        │    │
│  │      │月5日於上該保養場前之檳榔攤 │        │          │    │
│  │      │前，明知綽號「生仔」姓名年籍│        │          │    │
│  │      │不詳之男子所兜售之藍色裕隆自│        │          │    │
│  │      │小客車 (車號BM-2878、年份19 │        │          │    │
│  │      │91、排氣量1597cc)，係來路不 │        │          │    │
│  │      │明之贓車 (係江呈羲所有交徐裕│        │          │    │
│  │      │評管領，於97年8月4日15時許，│        │          │    │
│  │      │於臺南縣新營市○○路306號前 │        │          │    │
│  │      │失竊)，竟仍以5千元之低價 (按│        │          │    │
│  │      │市價約3萬)向其買入後，由陳基│        │          │    │
│  │      │榮予以拆解，伺機販售圖利。  │        │          │    │
├─┼───┼──────────────┼────┼─────┼──┤
│ 4│丁○○│基於共同故買贓物之犯意聯絡，│刑法第28│丁○○處有│    │
│  │戊○○│共組贓車解體集團，推由丁○○│條、第34│期徒刑肆月│    │
│  │      │向不知情之陳浩評承借臺南縣麻│9條第2項│，戊○○處│    │
│  │      │豆鎮○○○路111號「元億汽車 │之共同故│有期徒刑參│    │
│  │      │保養場」作為場所，並於97年8 │買贓物罪│月        │    │
│  │      │月間某日於上該保養場前之檳榔│        │          │    │
│  │      │攤前，明知綽號「生仔」姓名年│        │          │    │
│  │      │籍不詳之男子所兜售之藍色裕隆│        │          │    │
│  │      │自小客車 (車號M7-7371、年份 │        │          │    │
│  │      │1993、排氣量1998cc)，係來路 │        │          │    │
│  │      │不明之贓車 (係庚○○所有，於│        │          │    │
│  │      │97年8月2日7時40分許，於臺南 │        │          │    │
│  │      │縣新營市○○路114巷19號前失 │        │          │    │
│  │      │竊)，竟仍以5千元之低價 (按市│        │          │    │
│  │      │價約10萬)向其買入後，由陳基 │        │          │    │
│  │      │榮予以拆解，伺機販售圖利。  │        │          │    │
├─┼───┼──────────────┼────┼─────┼──┤
│ 5│丁○○│基於共同故買贓物之犯意聯絡，│刑法第28│丁○○處有│    │
│  │戊○○│共組贓車解體集團，推由丁○○│條、第34│期徒刑參月│    │
│  │      │向不知情之陳浩評承借臺南縣麻│9條第2項│，戊○○處│    │
│  │      │豆鎮○○○路111號「元億汽車 │之共同故│有期徒刑貳│    │
│  │      │保養場」作為場所，並於97年8 │買贓物罪│月        │    │
│  │      │月29日於上該保養場前之檳榔攤│        │          │    │
│  │      │前，明知綽號「生仔」姓名年籍│        │          │    │
│  │      │不詳之男子所兜售之自棕色裕隆│        │          │    │
│  │      │小客車 (車號E5-1748、年份199│        │          │    │
│  │      │1、排氣量1597cc)，係來路不明│        │          │    │
│  │      │之贓車 (係翁文英所有交乙○○│        │          │    │
│  │      │管領，於97年8月27日7時40分許│        │          │    │
│  │      │，於臺南縣新營市○○路○段  │        │          │    │
│  │      │256號後面樓失竊)，竟仍以5千 │        │          │    │
│  │      │元 (按市價約4萬元)之低價向其│        │          │    │
│  │      │買入後，由戊○○予以拆解，伺│        │          │    │
│  │      │機販售圖利。                │        │          │    │
└─┴───┴──────────────┴────┴─────┴──┘
以上正本證明與原本無異。
如不服本判決應於收受本判決後10日內向本院提出上訴書狀，並
應敘述具體理由。其未敘述上訴理由者，應於上訴期間屆滿後20
日內向本院補提理由書狀（均須按他造當事人之人數附繕本）「
切勿逕送上級法院」。
                                    書記官  黃鋕偉
中    華    民    國    98    年    3     月    5     日
附錄所犯法條：
法第349條2項：
搬運、寄藏、故買贓物或為牙保者，處5年以下有期徒刑、拘役
或科或併科1千元以下罰金。


司法院資訊處製作；財團法人民間司法改革基金會備份。
